【裁判字號】    90,上易,295
【裁判日期】    891214
【裁判案由】    傷害等
【裁判全文】
臺灣高等法院臺中分院刑事判決                  民國九十年度上易字第二九五號
    上  訴  人
    即  被  告  甲○○
右上訴人因傷害等案件，不服臺灣彰化地方法院中華民國八十九年十二月十四日第一
審判決（民國八十九年度易字第一六六九號，起訴案號：臺灣彰化地方法院檢察署民
國八十九年度偵字第六九○二號），提起上訴，本院判決如左：
    主  文
原判決關於傷害部分撤銷。
甲○○傷害人之身體，處有期徒刑月，如易科罰金，以佰元折算壹日。扣案之鐵
鎚壹把沒收。
    事  實
一、甲○○係丙○○之夫，二人間具有家庭暴力防治法第三條所定之家庭成員關係。
    其於民國八十九年八月十日十一時，在彰化縣花壇鄉○○村○○街一四七號（原
    為八十八號）住處，因故與丙○○發生爭吵，丙○○憤而登上Ｒ八─九七九六號
    自用小客車準備離去，甲○○見狀竟基於傷害之犯意，持其所有之鐵鎚一把，猛
    擊該車之車窗玻璃，並敲打到丙○○之左上臂，使其受有左上臂挫傷淤青等傷害
    。嗣丙○○報警處理，始知上情。
二、案經丙○○訴由彰化縣警察局彰化分局報請台灣彰化地方法院檢察署檢察官偵查
    起訴。
    理  由
一、訊據被告甲○○，固不否認有於當日和其妻丙○○發生爭吵，當丙○○欲乘坐自
    小客車離去時，其並憤而持鐵鎚敲打該車之玻璃等事實，惟矢口否認有何傷害丙
    ○○之犯行，辯稱：伊僅打破車窗，並未毆打丙○○云云。惟查：被告右揭事實
    ，業經告訴人丙○○指述歷歷，並有診斷證明書一紙附卷，及鐵鎚一把扣案可相
    佐證；被告雖否認有以鐵鎚毆打告訴人，然其業已坦認係在告訴人登上該自小客
    車時，以鐵鎚擊破車窗，當時告訴人正坐在車上等情，則被告在以鐵鎚敲破車窗
    玻璃時，當對其行為有傷及告訴人之可能有所認識，且核諸告訴人受傷之部位係
    在左上臂，恰與被告敲打駕駛座車窗時之位置相符，是其應係在擊破車窗時，敲
    打到告訴人無誤，故被告前之所辯，無非為己卸責之飾詞，委無足採，至證人黃
    獻峻雖證稱，當時伊去找徐鴻猷談土地之事，站在門外，看到甲○○敲破車子玻
    璃，沒有看到車內有人云云。查被害人丙○○當時確在車內，此為被告不否認之
    事實，是證人黃獻峻所為證言，並不能為被告有利之證據。又證人徐鴻猷雖證稱
    ，當時伊距被告及被害人相距二丈遠，被害人丙○○跑來跟伊講，甲○○用鐵鎚
    敲破玻璃，並未說被打。惟查被害人確有受傷，此有診斷證明書附卷可證，且證
    人徐鴻猷為被告之父，所為證詞難免偏頗，不足採信，是被告犯行應可認定。
二、核被告甲○○所為，係犯刑法第二百七十七條第一項之傷害罪。原審以被告罪證
    明確，予以論罪科刑，原無不合，惟查刑法第四十一條，業於九十年一月四日修
    正，同年月十日經總統公佈施行，原審未及適用，尚有未洽，被告上訴意旨否認
    犯罪，雖無理由，惟原判決既有上開可議之處，自屬不能維持，應於本院將原判
    決關於此部分撤銷改判，爰審酌被告犯罪之動機、目的、方法、手段、所生危害
    ，其前未有犯罪記錄，品行尚稱良好，及其不知夫妻相處以和為貴之道，貿然在
    情緒失控下傷害告訴人，其行為顯可非議，且其犯後不知坦認犯行，態度不佳等
    一切情狀，仍依原審量處以有期徒刑三月，並諭知易科罰金之折算標準。扣案之
    鐵鎚一把，係被告所有、供其犯本罪所用之物，業據其供明在卷，應依法併予宣
    告沒收。
三、據上論斷，應依刑事訴訟法第三百六十九條第一項前段、第三百六十四條、第二
    百九十九條第一項前段、刑法第二百七十七條第一項、第三十八條第一項第二款
    、第二條第一項前段，修正後刑法第四十一條第一項，罰金罰鍰提高標準條例第
    一條前段、第二條判決如主文。
本案經檢察官乙○○到庭執行職務。
中      華      民      國    九十      年      三      月      六      日
                                臺灣高等法院臺中分院刑事第五庭
                                      審判長法  官  胡  森  田
                                            法  官  郭  同  奇
                                            法  官  姚  勳  昌
右正本證明與原本無異。
不得上訴。
                                            書記官  王  瑩  澤
中      華      民      國    九十      年      三      月      七      日
                                                                        Ｃ


司法院資訊處製作；財團法人民間司法改革基金會備份。
